最高法院刑事判決　　　　　　九十六年度台上字第二九六二號
上　訴　人　甲○○
　　　　　　乙○○
上 列一 人
選任辯護人　郭芳宜律師
上　訴　人　丙○○　男民國○○年○月○日生
　　　　　　　　　　身分證統一編號：Ｚ000000000
　　　　　　　　　　住台灣省台北縣中和市○○街36號7樓
選任辯護人　周仕傑律師
上列上訴人等因違反著作權法案件，不服台灣高等法院中華民國
九十五年十月十九日第二審判決（九十四年度上訴字第二三八二
號，起訴案號：台灣板橋地方法院檢察署九十一年度偵字第一三
二四九、一四八０八、一七八三二、一七九二二號，九十二年度
偵字第一五四五六號），提起上訴，本院判決如下：
    主  文
原判決關於乙○○、丙○○部分撤銷，發回台灣高等法院。
其他上訴駁回。
    理  由
壹、撤銷發回更審（即乙○○、丙○○上訴）部分：
本件原判決撤銷第一審關於乙○○、丙○○部分科刑之判決，改
判論處乙○○、丙○○共同以明知為侵害著作權之物，意圖營利
而交付之方法侵害他人之著作權為常業罪刑，固非無見。
惟查：(一)、原判決就乙○○、丙○○判處罪刑，並諭知扣案如原
判決附表貳之五所示遊戲卡匣、參之二所示遊戲光碟等均沒收，
惟查原判決並無貳之五附表，原判決即有主文與附表不符之矛盾
。(二)、原判決理由欄論述丙○○為共犯，係採認證人方玉麟與丙
○○供述，認渠等供述大致相符為其論據；然查原判決所引據方
玉麟供稱「（是否有賣盜版光碟給丙○○）沒有，我不認識他」
、「（乙○○是否認識）我有向乙○○買過，在三、四月份時有
向乙○○調過遊戲光碟片，乙○○我有賣給他，時間是在我還沒
有出事之前，我被抓是五月二十三日。從我一月份開始做時，就
有賣光碟給他」、「我是用寄的，究竟是誰拿的，我不知道，接
洽是與乙○○。他們被抓之後，有與我聯繫，他們叫我說是丙○
○賣的，至於丙○○有無賣，我不曉得」等語，上揭供述顯難認
定丙○○有與方玉麟接洽購買盜版光碟之情事，再者丙○○供稱
「我都是向方玉麟買」、「方玉麟是開車來，因我們是夜市，車
子不好進來，他都與其他年輕人或太太一起來，身上戴著大包包
」等情，與方玉麟所述以郵寄方式販賣光碟之情節不同，原判決
並未敘明上揭供述如何得相互佐證，即遽認二者所供大致相符，
進而認定丙○○係屬共犯，自有判決不備理由之違誤。以上或為
上訴意旨所指摘，或為本院得依職權調查之事項，應認原判決關
於乙○○、丙○○部分有撤銷發回更審之原因。又原判決關於乙
○○、丙○○不另為無罪諭知部分，基於審判不可分之原因，一
併發回，併此敘明。另台灣板橋地方法院檢察署九十五年度偵字
第二八九八五號移送併辦部分，是否為起訴效力所及，案經發回
，應一併注意審酌之。
貳、上訴駁回（即甲○○上訴）部分：
按刑事訴訟法第三百七十七條規定，上訴於第三審法院，非以判
決違背法令為理由，不得為之。是提起第三審上訴，應以原判決
違背法令為理由，係屬法定要件。如果上訴理由書狀並未依據卷
內訴訟資料，具體指摘原判決不適用何種法則或如何適用不當，
或所指摘原判決違法情事，顯與法律規定得為第三審上訴理由之
違法情形，不相適合時，均應認其上訴為違背法律上之程式，予
以駁回。本件甲○○上訴意旨略稱：(1)、原判決採認證人方玉麟
之證詞，為不利甲○○之認定，但方玉麟就其於偵訊時之供述，
無論時間、地點、交款、送貨、供貨人、特徵、數量、電話均不
一致。方玉麟均未到庭接受甲○○之詰問，原判決採證自屬違法
。(2)、本件員警陳志賢供證查獲光碟片均是甲○○自己交出，並
向檢察官陳稱請向法官求為予甲○○緩刑之宣告，原判決卻未宣
告緩刑，甲○○心有不平，況同案邱姓父子被抓二次，其刑度只
有一年二月，甲○○則被判處二年，量刑有欠公允等語。
惟查原判決認定甲○○有販賣盜版光碟之犯行，因而維持第一審
依想像競合犯之例論處明知為侵害著作權之物，意圖營利而交付
之方法侵害他人之著作權為常業犯行，係依憑上訴人之自白、證
人方玉麟之供述、扣案之光碟片、卷附訂貨單等證據，資為論處
甲○○罪刑之依據，並敘明：方玉麟先後於民國九十一年七月十
八日偵查中供稱：「扣案遊戲光碟是向一位綽號『阿筒』之男子
購得，他叫甲○○……五三、五四年次，腳有殘障」、「我自九
十一年一月份都是跟甲○○拿貨」，直指甲○○為供應伊盜版光
碟之人。又甲○○於偵查中供承：「方玉麟是中盤，他也是跟『
小王』、『阿東』叫的，他是負責基隆、宜蘭及少部分台北市，
我大部分是賣給台北市」等語，若果甲○○所供為真，則二人負
責區域不同，豈有衝突可言，況方玉麟於涉犯著作權法案件中供
出上游與下游，無解於伊犯行成立，依法亦無減刑規定，方玉麟
亦無誣陷甲○○為大盤商必要，自足認方玉麟陳述為真實等理由
綦詳，經核與卷證資料尚無不符。又查方玉麟對其向甲○○販入
盜版光碟片，前後供述主要情節均屬相同，且原判決既已說明其
採證出處，顯然不採方玉麟其餘供述情節不符之處，究難認其有
理由不備之違法；再第一審、原審法院均已依法傳拘方玉麟，因
未到案致無從接受甲○○之詰問，原審法院所進行之訴訟程序並
無違法可言；另警方查獲甲○○時，搜索並無所獲，甲○○乃主
動供出盜版光碟藏置處所，當時員警並未向甲○○告稱：若主動
說出藏貨地點，警方將主動向法院請求緩刑等情，業經參與查扣
之警員陳志賢於審理中結證屬實，且原判決已敘明量刑所審酌甲
○○之犯罪情節及不予宣告緩刑之理由，經核於法並無不合，甲
○○前揭上訴意旨核非上訴第三審之適法理由，顯與法律規定得
為第三審上訴理由之違法情形不相適合。綜上說明，應認本件上
訴違背法律上之程式，予以駁回。又本件上訴人對於重罪之著作
權法、行使偽造私文書所提起之第三審上訴，既屬不合法而應從
程序上予以駁回，則與之有牽連犯關係、不得上訴第三審之輕罪
即商標法第八十二條部分，自無法併予實體上審判，亦應從程序
上予以駁回。
據上論結，應依刑事訴訟法第三百九十五條前段、第三百九十七
條、第四百零一條，判決如主文。
中　　華　　民　　國　九十六　年　　五　　月　三十一　日
                      最高法院刑事第六庭
                          審判長法官  呂　潮　澤
                                法官  吳　昆　仁
                                法官  孫　增　同
                                法官  趙　文　淵
                                法官  吳　　　燦
      本件正本證明與原本無異
                                      書  記  官
中　　華　　民　　國　九十六　年　　六　　月　　六　　日
                                                      Ｑ
